臺灣新竹地方法院民事裁定 　九十一年簡聲抗字第二號
　　抗　告　人　乙○○
右抗告人因與相對人甲○○間停止強制執行事件，上訴人對於九十一年四月十八日臺
灣新竹地方法院新竹簡易庭九十一年度竹簡聲字第一二號第一審裁定提起抗告，本院
裁定如左：
    主　　　文
抗告駁回。
抗告程序費用由抗告人負擔。
    理      由
一、抗告意旨略以：相對人以其執有抗告人簽發之本票二張面額共新台幣（下同）一
    百萬元為由，聲請本院九十年度票字第九九四號本票裁定准予強制執行，經本院
    准許在案，並以該裁定為執行名義，聲請對抗告人之財產強制執行（本院九十年
    度執字第六八七七號），惟抗告人係因向相對人借款而簽發本票，相對人對抗告
    人收取高達九分之月息，等於每十一個月還本一次，抗告人陸續支付之利息已超
    過本金，抗告人在重利之下，陷入財務困境，原審裁定命抗告人須供擔保金額一
    百萬元，始得停止執行，顯屬過高，抗告人無法負擔，為此請求減少擔保金額，
    以免抗告人之財產被查封賤賣，遭受無法回復之損害云云。
二、按強制執行程序開始後，有提起異議之訴時，法院因必要情形或依聲請定相當並
    確實之擔保，得為停止強制執行之裁定，強制執行法第十八條第二項定有明文。
    強制執行法第十八條第二項所定之擔保，係備供債權人因停止執行所受損害之賠
    償，該擔保金額是否相當，應考量標的物停止執行後，債權人未能即時受償或利
    用該標的物所受之損害額定之，經本院調閱九十一年度竹簡字第二四六號、九十
    年度執字第六八七七號卷宗，並審酌相對人聲請強制執行之執行名義為九十年度
    票字第九九四號本票裁定，執行債權額為一百萬元，相對人並已查封抗告人所有
    之二十筆土地，且已鑑價完畢，原可接續進行拍賣以資受償，現因原審裁定在本
    院九十一年度竹簡字第二四六號確認本票債權不存在事件判決確定前停止上開強
    制執行程序，而九十一年度竹簡字第二四六號事件判決確定所耗費之訴訟時間又
    難以推估，及抗告人在該事件中亦自認確實向相對人借款二百萬元，曾支付一段
    時間之利息，本金則全未清償等情，認為原審酌定擔保金額為一百萬元，並無違
    誤，抗告意旨指摘擔保金額過高，求予廢棄，為無理由，應駁回其抗告。
三、據上論結，本件抗告為無理由，依強制執行法第三十條之一、民事訴訟法第四百
    九十二條第一項、第九十五條、第七十八條，裁定如主文。
中　　　華　　　民　　　國　　九十一　　年　　　六　　　月　　二十一　　日
                                    臺灣新竹地方法院民事第二庭
~B審判長法　　　官　吳上晃
~B      法　　　官　楊明箴
~B      法　　　官　彭洪英
右為正本係照原本作成。
不得再抗告。
~B法院書記官　吳美雲
中　　　華　　　民　　　國　　九十一　　年　　　六　　　月　　二十一　　日
